臺灣高等法院刑事判決　　　　　　　　　　　　九十三年度上更(一)字第一五號
　　上　訴　人
　　即　被　告　甲○○
　　　　　　　　　　　　現於臺灣臺北監獄
　　　　　　　　乙○○
　　右二人共同
　　選任辨護人　舒建中律師
右上訴人即被告因違反毒品危害防制條例案件，不服臺灣臺北地方法院九十二年度重
訴字第四號，中華民國九十二年八月二十二日第一審判決（起訴案號：臺灣臺北地方
法院檢察署九十一年度偵字第二一０七七號，移送併辦：九十二年度偵字第八八三四
號）提起上訴，經最高法院第一次發回更審，本院判決如左：
    主　文
原判決撤銷。
甲○○共同運輸第二級毒品，處有期徒刑拾參年。扣案之第二級毒品ＭＤＡ肆拾肆包
（共貳拾貳萬顆，合計淨重肆萬伍仟捌佰參拾點肆公克）均沒收銷燬之；扣案之水果
箱壹紙、綠色行李袋、黑色行李袋各壹個、車牌號碼九Ｂ─０一七八號自用小客車壹
輛均沒收。
乙○○無罪。
    事  實
一、甲○○前因肅清煙毒條例、偽造文書、麻醉藥品管理條例、殺人、妨害兵役治罪
    條例等案件，先後經法院判處有期徒刑三年二月、四月、三月、十五年（褫奪公
    權十年）、四月在案，經定其應執行刑後，應合併執行有期徒刑二十年，褫奪公
    權十年，嗣經依中華民國八十年罪犯減刑條例減刑並縮短刑期後，於八十九年十
    二月二十日假釋出監付保護管束中（尚不構成累犯），詎其不知潔身自律，明知
    ＭＤＡ（學名為二亞甲基雙氧安非他命）係屬毒品危害防制條例所定之毒品，不
    得運輸、持有，竟於九十一年十月上旬某日，在臺北市○○○路、錦州街口附近
    之雅蘆茶藝館內，與真實姓名年籍不詳綽號「小林」、「阿清」之成年男子等人
    謀議，基於共同運輸第二級毒品ＭＤＡ之犯意聯絡及行為分擔，約定以新台幣（
    下同）十萬元之代價替「小林」運輸第二級毒品ＭＤＡ並交付予特定人。嗣甲○
    ○依「小林」之指示，於同年月十三日中午十一時三十分許，駕駛其所有車牌號
    碼九Ｂ─０一七八號自用小客車，至臺北市○○○路、錦州街口之高架橋下停車
    場，自「小林」所差遣前來接洽、姓名年籍不詳之成年男子所駕駛白色豐田自用
    小客車後行李廂中，取得以水果箱一只、綠色及黑色行李袋各一個所收納之第二
    級毒品ＭＤＡ（共二十二萬顆，合計淨重為四五八三０點四０公克，包裝重八０
    八三點六八公克，純度為百分之七四點五九，於查獲後經分裝為四十四包），置
    入其所駕駛上開車輛之後行李廂中，旋即運輸前開毒品至臺北市○○區○○街、
    景興街口之景華公園地下停車場內欲交付特定之人。甲○○並委請不知情之乙○
    ○於同日中午十一時四十分許，先後在臺北市○○○路、錦州街口及華泰飯店門
    口，帶引自彰化、高雄等地北上欲接受毒品之黃松霖、李文雄，於途中以行動電
    話聯繫甲○○後，於同日中午十二時十五分許，尾隨甲○○所駕前開自用小客車
    進入景華公園地下停車場內，正準備交接上揭毒品之際，為在場埋伏守候之法務
    部調查局幹員當場查獲，並於甲○○駕駛之前開汽車後行李廂內扣得上揭第二級
    毒品ＭＤＡ、裝載用之行李袋兩個、水果箱一只。
二、案經法務部調查局臺北市調查處及內政部警政署保安警察第三總隊第三大隊報告
    臺灣臺北地方法院檢察署檢察官偵查起訴及移送併辦。
    理  由
壹、被告甲○○部分：
一、右揭事實，迭據上訴人即被告甲○○於法務部調查局臺北市調查處訊問、檢察官
    偵查、原審及本院供承不諱，核與證人李文雄於偵查中所陳其當日係欲以八萬元
    購入部分ＭＤＡ後，擬攜返高雄之ＰＵＢ內販售等情相符（見偵卷第九六頁、第
    一０五頁反面），並有當場搜獲自被告甲○○所駕駛車輛行李廂中之以水果箱一
    只、行李袋兩個分別收納之上開藥丸（共二十二萬顆）扣案足稽，而前開藥丸經
    第二級毒品ＭＤＡ成分，合計淨重四五八三０點四０公克，包裝重八０八三點六
    八公克，純度為百分之七四點五九等情，亦有法務部調查局九十一年十月二十九
    日調科壹字第０九一二三０六０八三０號檢驗通知書、該局九十二年十月二十四
    日調科壹字第０九二六二六一四七六０號函在卷可憑（見偵卷第一五一頁、本院
    上訴卷第六十五頁），堪信被告甲○○前揭運輸毒品之自白部分與事實相符。
二、被告甲○○之選任辯護人辯稱：（一）依據移送報告書記載，本案乃由法務部調
    查局臺北市調查處與中部機動組、北部機動組、臺北市、豐原憲兵隊、保三總隊
    第三大隊、海巡署中部查緝隊、刑事警察局偵二隊等單位人員組成之專案小組逕
    行拘提，但依據卷證資料，並無該專案聯合單位之相關文件附卷，其中似有疑問
    。（二）被告甲○○於經獲案後，已將上手之綽號及電話告知檢調單位，依法應
    予減刑。（三）被告不知受託運輸之毒品數量高達二十二萬顆，否則豈會以區區
    十萬元之代價冒甚大之風險。（四）李文雄自稱當時彼身上僅攜帶八萬元，如何
    能購買本案數量高達二十二萬顆之毒品云云。經查：（一）本案乃由臺灣臺北地
    方法院檢察署檢察官及臺灣雲林地方法院檢察署檢察官聯合指揮法務部調查局臺
    北市調查處與中部機動組、北部機動組、臺北市、豐原憲兵隊、保三總隊第三大
    隊、海巡署中部查緝隊、刑事警察局偵二隊等單位人員共同組成專案小組進行偵
    辦，此有法務部調查局臺北市調查處解送人犯報告書「犯罪嫌疑事實及所犯法條
    」欄第三項足憑，至於聯合偵辦過程之相關文件，因事涉偵辦機密，且與被告是
    否成立犯罪無涉，縱未附卷，亦難指有何瑕疵。（二）按毒品危害防制條例第十
    七條固規定：犯第四條第一項至第四項、第五條第一項至第四項前段、第六條第
    一項至第四項、第七條第一項至第四項、第八條第一項至第四項、第十條或第十
    一條第一項、第二項之罪，供出毒品來源，因而破獲者，得減輕其刑。經查，被
    告甲○○雖供出本案毒品來源自「小林」等人，然查警方並未因而破獲「小林」
    者，依照前揭規定，自不得依法減輕其刑，僅得供法院量刑之參考。（三）被告
    甲○○雖不知本案毒品之精確數量多達二十二萬顆，但其已親眼目擊該批毒品分
    別以水果箱、綠色行李袋、黑色行李袋裝裹，當知該批毒品數量甚為龐大，戕害
    他人身心至深且鉅，竟貪圖一己私利，受託運輸，自難辭罪責。（四）至於李文
    雄當時身上攜帶若干金錢，是否足夠購買本案數量高達二十二萬顆之毒品，與被
    告是否應成立運輸第二級毒品罪並不相干。辯護人聲請傳訊李文雄作證，即非有
    必要，附此敘明。
三、查ＭＤＡ（學名為二亞甲基雙氧安非他命）為毒品危害防制條例第二條所列第二
    級第八二項之經公告管制之毒品，不得運輸、持有，核被告甲○○所為，係犯毒
    品危害防制條例第四條第二項之運輸第二級毒品罪。被告甲○○之辯護人雖為其
    辯護稱：被告無法將毒品順利運輸交給接收之人，其所犯係屬同條第五項之運輸
    未遂罪云云，惟按運輸毒品之犯罪行為，係以起運為其著手，運離現場即為既遂
    ，非以運抵目的地為完成犯罪之要件，一有著手於運輸行為之實施，即屬既遂，
    故運輸行為之既、未遂係以是否將貨物起運為區分標準，最高法院八十七年度台
    上字第九一八號、七十七年度台上字五七二一號、二十六年度滬上字第七四號判
    決意旨均足資參照。查被告甲○○既已將前開ＭＤＡ毒品自臺北市○○○路、錦
    州街口之高架橋下停車場起運，並以自小客車載至相隔距離甚遠之景華公園地下
    停車場，且準備交貨予買方之人員，雖於交接毒品前即遭警方查獲，但已屬運輸
    毒品之既遂犯。被告甲○○與「小林」、「阿清」之成年男子謀議，而後由被告
    甲○○負責駕車運送上開ＭＤＡ毒品，其三人有犯意聯絡及行為分擔，均為共同
    正犯。被告甲○○於當時持有前揭第二級毒品，既意供運輸之用，則其持有之低
    度行為為運輸之高度行為所吸收，不另論罪。
四、公訴及論告意旨另以：黃松霖等三人均為毒品之買主，被告甲○○所為涉有販賣
    毒品之罪嫌云云。經查：綜前所述，證人黃松霖、李文雄等二人固應可推知係為
    北上欲接受第二級毒品ＭＤＡ之人，然並無證據證明渠等曾與被告甲○○或「小
    林」直接接洽買進賣出之事宜，而被告甲○○將前開毒品載運至景華公園地下停
    車場後，尚未有進行交易或交付毒品之行為即遭法務部調查局人員當場查獲，就
    其客觀行為觀察，僅能證明被告甲○○確有運輸右揭毒品之犯行，此外尚無其他
    積極證據足資證明其與「小林」或其餘第三人間有共同「販入」或「賣出」之客
    觀行為或主觀犯意聯絡，更無證據佐知其「販入」、「賣出」之價格究為若干，
    至扣案之被告甲○○所有筆記內容（見偵卷第九頁），僅有零碎片斷之數字記載
    ，亦無法從中得知其有何毒品交易之紀錄及獲利，是綜核全卷所存證據資料，並
    無其他積極證據足資認定被告確有販賣上開毒品之犯罪行為，依據「罪證有疑，
    利於被告」之證據法則，應為對被告有利之認定，惟此部分倘成立犯罪，其所犯
    運輸、販賣毒品二罪間即有方法結果之牽連關係，而有裁判上一罪之關係，故不
    另為無罪之諭知。
貳、被告乙○○部分：
一、公訴意旨以：上訴人即被告乙○○與甲○○及綽號「小林」之真實姓名年籍均不
    詳之成年男子共同意圖營利，合組販毒集團，由「小林」負責購入毒品，甲○○
    負責運輸、交付毒品予買家，乙○○則負責聯絡買家及帶領買家前往不特定之地
    點買入毒品，於民國九十一年十月十三日之前某時，先由乙○○負責聯絡居住於
    高雄、臺中之李文雄、洪麗淑、黃松霖等買主北上，約定於十三日中午進行交易
    ；甲○○則於十三日十一時三十分許，駕駛車輛至臺北市○○○路、錦州街交叉
    口，自「小林」所差遣前來、某姓名年籍不詳之男子處取得所欲販賣之二級毒品
    ＭＤＡ（共二十二萬顆，計淨重四五八三０點四０公克）後，即運輸前揭毒品至
    與前揭買主約定之臺北市○○區○○街、景興街口之景華公園停車場，欲將前揭
    毒品交付予各該買主；乙○○則於同日十二時十五分駕駛八Ｌ─七三八三號廂型
    車，搭載李文雄、洪麗淑、黃松霖等人尾隨進入停車場準備接貨之際，為在場守
    候之法務部調查局幹員當場查獲，因認被告乙○○犯有毒品危害防制條例第四條
    第二項之罪嫌。
二、公訴人認被告乙○○有前開犯行，係以被告乙○○及甲○○之自白、證人黃松霖
    、李文雄、洪麗淑之證詞、法務部調查局檢驗通知書、法務部調查局臺北市調查
    處行動蒐證工作報告、販賣毒品記錄帳本、聯絡用行動電話等為所憑之證據。
三、惟按犯罪事實應依證據認定之，無證據不得認定其犯罪事實；又不能證明被告犯
    罪者，應諭知無罪之判決，刑事訴訟法第一百五十四條第二項、第三百零一條第
    一項分別定有明文。次按事實之認定，應憑證據，如未能發現相當證據，或證據
    不足以證明，自不能以推測或擬制之方法，為裁判基礎。又認定犯罪事實，所憑
    之證據，無論直接或間接證據，其為訴訟上之證明，須於通常一般之人均不致有
    所懷疑，而得確信其為真實之程度者，始得據之為有罪之認定，倘其證明尚未達
    到此一程度，而有合理性懷疑之存在時，即無從為有罪之認定。分別有最高法院
    四十年台上字第八六號、七十六年台上字第四九八六號判例意旨可資參照。是認
    定不利於被告之事實，需依積極證據，茍積極證據不足為不利於被告事實之認定
    時，依「罪證有疑，利於被告」之證據法則，即應為有利於被告之認定，更不必
    有何有利之證據。
四、上訴人即被告乙○○否認有共同販賣或運輸毒品之犯行，辯稱：其於案發當日純
    係受被告甲○○所託，前往臺北市○○○路及華泰飯店接送其並不認識之李文雄
    、洪麗淑、黃松霖等人，因該三人不熟悉臺北之交通路線，乃由其代為駕駛，而
    被告甲○○於案發前一日表示欲償還向其所借貸之一百萬元，乃相約在景華公園
    停車場見面，被告二人之通聯紀錄譯文中可看出雙方確有約定要還一百萬元或五
    十萬元之事，其不知被告甲○○有運輸毒品之行為；又黃松霖等人於被捕當時身
    上僅攜帶八萬元之現金，倘其確為買主，何能購買數量如此龐大之搖頭丸。另其
    曾委託被告甲○○代售一幢位於臺北縣汐止市之別墅，因價錢未談妥而未成交，
    通聯紀錄中有關此部分之對話並非如調查局人員所臆測為運輸毒品獲利之意等語
    。
五、查甲○○對其有前開運輸毒品之犯行，固均供承不諱，惟對被告乙○○部分，則
    始終稱乙○○並不知情。其於調查處訊問時稱乙○○與接運毒品無關，並稱與乙
    ○○係同鄉，有金錢借貸關係（偵查卷第四頁背面），於偵查中稱「乙○○不知
    情」（偵查卷第二十二頁）；又甲○○於偵查之初即稱是「阿清」介紹「小林」
    與其認識，而與之相約在雅蘆茶藝館見面，商議轉交毒品之事（偵查卷第四頁）
    ，嗣於偵查中亦稱是「阿清」介紹認識「小林」的（偵查卷第二十二頁背面），
    於檢察官聲請羈押，法官訊問時亦稱係「阿清」介紹認識「小林」（聲羈卷第六
    頁），於原審訊問時亦稱毒品是「小林」及「阿清」給的（原審卷第十一、十二
    頁）、本件是「阿清」與「小林」與其接洽的（原審卷第一五九頁），於本院上
    訴審及更審中亦稱在雅蘆茶藝館有「小林」及「阿金」等人（應即係「阿清」）
    ，乙○○沒有去等語（上訴卷第四十二、七十八頁，本院九十三年四月二十一日
    訊問筆錄第三頁，本院審判筆錄第五頁），始終未曾指陳被告乙○○對其運輸毒
    品之事有何共同謀議或參與之行為，公訴意旨認被告乙○○與甲○○及「小林」
    合組販毒集團，已嫌無據，原審認被告乙○○參與雅蘆茶藝館之謀議，亦與卷內
    資料不符。
六、證人黃松霖於案發當日接受調查人員訊問時，就其前往上開停車場之原因陳稱：
    其於案發五天前接到綽號「叔仔」之朋友來電，請其於案發當日中午十二時至臺
    北華泰飯店前等候一位朋友隨其前往處理事情，因平常「叔仔」會提供其零用錢
    花用，故其並未過問究竟要處理何事，經被告乙○○出面與之接觸後，因其對臺
    北道路不熟，而將車輛交由被告乙○○駕駛等語（見偵卷第四十五頁、第五十五
    頁），嗣後於原審調查中另證稱：是來臺北找一位叫阿偉的朋友，住在景美，因
    為路不熟才打電話給一位叫叔叔的朋友，叔叔轉請被告乙○○來接，因不好停車
    才駛入景華公園地下停車場，想改搭計程車等語（見原審九十二年四月九日訊問
    筆錄）。另證人李文雄於接受調查人員及檢察官訊問時，供陳其當日係在前開廂
    型車上準備以八萬元購買搖頭丸，計畫返回高雄市之ＰＵＢ內販售，其認識一位
    綽號「阿水」之朋友於案發前一日請其至臺北市華泰飯店投宿等候，並表示會請
    朋友引導其前往購買搖頭丸，約於當日中午十一時四十分許即有一位自稱「阿水
    」朋友的男子「阿助」請其下樓，並駕車載其前往景華公園地下停車場等語（見
    偵卷第九六頁、第一０五頁反面），於原審調查時稱：其當日係帶女友洪麗淑至
    臺北遊玩，有一位南部的朋友「阿水」說他有外國朋友從香港帶一些名牌衣服回
    台，託其代為取回南部，並請其住在飯店等候，案發當天上午有人打電話至房間
    表示要請其下樓吃飯，至中午十一點多有人來接其上車，在車上並未交談，亦不
    知要前往何處等語（見原審九十二年三月十二日訊問筆錄第十八頁至二十一頁）
    。以上黃松霖與李文雄所陳，前後有所出入，然參之其二人係經乙○○帶引前往
    與甲○○會面，是足見二人均係北上欲接受甲○○運送之毒品。至洪麗淑於調查
    處及檢察官及原審訊問時陳稱，伊係李文雄的朋友，隨李文雄北上找朋友，投宿
    於臺北市○○○路華泰王子大飯店，之後隨李文雄出門搭乙○○駕駛之車子至為
    警查獲，不知李文雄北上係進行毒品交易，只是跟李文雄北上等語（偵查卷第六
    十五、七十三、七十四、一四０頁，原審卷第七十至七十二頁）。據此，並無證
    據足認洪麗淑亦係前來接受毒品之人，惟查黃松霖、李文雄均未提及乙○○知悉
    毒品之事，李文雄於經原審法官訊問以「乙○○是否有告訴你要去拿毒品」，亦
    答稱「沒有」（原審卷第六十八頁），從而雖足認黃松霖、李文雄係前來接受毒
    品之人，然亦無從據其二人之供陳，而指稱被告乙○○對甲○○運輸毒品一事，
    有共同謀議、參與或知情。
七、被告乙○○於案發當日接受調查人員及檢察官初次訊問時，就其何以會搭載證人
    黃松霖等三人前往景華公園地下停車場乙節供稱：其係於當日上午接到友人「金
    先生」從大陸打來之電話，要求其前往臺北市○○街、林森北路口及華泰飯店九
    一五號房接人後，至景華公園地下停車場與甲○○會合，「金先生」並未告知何
    事，被告甲○○知道其要載黃松霖等三人前來等語（見偵卷第七九頁反面、第八
    ０頁、第八九頁反面、第九０頁），嗣於原審九十二年三月十二日訊問時改稱：
    是被告甲○○託其順道載黃松霖等三位朋友去找他等語（見原審卷第五十、五十
    一頁），經原審於同年四月九日庭訊時詢以為何其先後兩次陳述不符之原因，被
    告乙○○答稱：「被查獲當時在景華公園地下停車場，我不知甲○○有載二十二
    萬顆搖頭丸的事，後來到調查局我才知道，我怕如果說他請我去載朋友，會連累
    到他，所以才瞎編一個金先生，事實上沒有這個人，就是甲○○請我去接這幾個
    朋友。」等語（見原審卷第一一九頁），其後於原審同年七月十一日庭訊時再改
    稱：「我當時在調查局做筆錄就講說有阿金這個人，但是調查員及檢察官都不採
    信，我想既然都沒有人相信，我就乾脆說沒有這個人，但是事實上就如我在調查
    局時所說的，確實有阿金這個人。」等語（見原審卷第二二五頁），於原審審判
    期日時，稱係「金先生及甲○○一起委託」等語（見原審卷第二四二頁、被告辯
    護狀第二頁），其於偵審程序中就何人委託其至上開地點接送黃松霖等三人之供
    述雖前後不一，惟揆之被告乙○○與甲○○係同鄉友人，其於事發後發覺甲○○
    車上有毒品被查獲，而不欲供出係甲○○委託其接人，亦屬情理之常，而甲○○
    於本院亦陳稱係伊請被告乙○○接引黃松霖、李文雄等人，是乙○○所稱係受甲
    ○○所託等情，亦非無可能，又縱所陳非實，然參之最高法院三十年上字第一八
    三一號判例意旨「認定犯罪事實應依證據，為刑事訴訟法所明定，故被告否認犯
    罪事實所持之辯解，縱屬不能成立，仍非有積極證據足以證明其犯罪行為，不能
    遽為有罪之認定。」觀之，亦難以被告乙○○前後所陳不一而推定其對運輸毒品
    一節係知情，並有犯意之聯絡。
八、甲○○於調查處訊問之初即稱與乙○○有金錢借貸關係（偵查卷第四頁背面），
    於偵查中並稱「是我打電話給他，我跟他說我有賺點錢，要還他錢，我跟他說我
    要去景華公園，並要他去載人」（偵查卷第二十二頁），及當天電話與乙○○連
    絡，是連絡還錢的事，我欠他一百萬元等語（偵查卷第一三三頁）；被告乙○○
    於偵查中亦稱，甲○○欠其一百萬元，當天連絡還錢之事等語（偵查卷第一三九
    頁背面）；辯護人亦稱當天甲○○攜帶六十五萬元（偵查卷第一四０頁、原審卷
    第五十五頁）；甲○○於原審亦稱：「我在前一天的晚上，有跟他說，因為之前
    我有向他借一百萬，我答應當天要還給他六十幾萬，那天早上九點多時他有打電
    話給我，問我人在哪裡，我說我還在家裡等一下有事情要出去，我叫他幫我去華
    泰飯店載幾個朋友，我十一點半時在錦州街的停車場拿了搖頭丸之後我們有通電
    話，我說我要去景華公園停車場，我就請他載那幾個朋友到那邊，去了還沒有會
    合就被逮捕。」（原審卷第十五頁）、「他都不知道（指毒品之事），他只是要
    來向我要六十幾萬，順便幫我載那幾個人過來，所以後來被逮捕，在調查局跟我
    鬧得很僵，怪我連累他。」（原審卷第十七頁、第十八頁）、「（法官問：你在
    案發當天請乙○○幫你接朋友？）是。」、「案發前一天印象中好像是我打電話
    給他，約隔天要還他錢，案發當天早上九點多，我們有通電話，他說他要出來，
    我跟他說我晚一點有事情，我請他幫我接朋友過來，後來我們約在景華公園是我
    在路上用行動電話與他約的，但我不知道他在何處。」（原審卷第六十一頁）、
    「之前向乙○○借了一百萬元，查獲的前一天晚上我有打電話給他，他說他要來
    臺北，我說請他幫我去接幾個朋友，然後他把車子開到景華公園的地下停車場，
    我們就當場被逮捕。」（原審卷第一五九頁）。被告乙○○於原審及本院亦稱甲
    ○○當天是要還六十萬元（原審卷第五十頁、第一五九頁、第二四二頁，上訴卷
    第四十五頁）。另據臺灣臺北看守所函覆本院以被告甲○○於九十一年十月十三
    日羈押入所時，攜帶之現金為五十二萬二千三百元，有該所九十三年五月二十五
    日北所總字第０九三０００四一四五號函在卷可稽（辯護人於本院稱當天被告甲
    ○○即給付二十萬元之律師費），此外並參諸甲○○於羈押後至原審審理時，均
    禁止接見通信，亦難認其有串供之情形，是被告乙○○與甲○○陳稱當天要還乙
    ○○欠款一節，即非無可採。
九、本案檢調警相關單位對於本案相關電話進行監聽，事前已經取得臺灣臺北地方法
    院檢察署九十一年九月十八日北檢茂月聲監字第００四一二號、同年十月三日北
    檢茂月聲監字第００四四九號通訊監察書許可，方進行監聽作業，此有該二件通
    訊監察書及相關通聯紀錄可憑，是選任辯護人指稱本件監聽作業不合法云云，與
    事實不符。查被告乙○○與甲○○雖不否認監聽錄音為其二人對話，惟查與辯護
    人均以監聽電話內容有斷續不清、語意不明之情形，於原審對監聽譯文，被告乙
    ○○稱「我在電話中講這些話沒有錯，但是我在譯文編號九：十月十一日所講的
    七百、六百五是指我汐止房子要賣的價錢，我請甲○○幫我找買主，但是房子沒
    有賣成，現在還在我太太的名下」（原審卷第二二四頁），並稱其內容係日常對
    話，並非如移送機關所解讀之意思（原審卷第二二五頁、第二四六至二五０頁）
    。經本院更審中再做成譯文，並於準備程序中當庭播放履勘錄音內容，經查錄音
    內容確非完整連貫，且有部分語音不清，語意不明之情形，究其內容，固有被告
    乙○○與甲○○之通聯內容，及被告乙○○與甲○○一前一後駕車前往位於景美
    地區之景華地下停車場之沿路，相互有以行動電話保持聯繫，並問明對方及告知
    自己車行位置之情形，此外之前亦有提及袋子、箱子，另亦有被告乙○○前往飯
    店帶引李文雄之通話，惟核其全部對話內容，尚無從確切認定被告乙○○明知甲
    ○○運輸毒品之情事，是亦不足據以為不利於被告乙○○之認定。
十、綜上所述，本件被告固有接引黃松霖、李文雄前往景華公園停車場，及黃、李二
    人係欲前往接受甲○○所運輸之毒品，惟尚無積極證據足以認定被告乙○○對此
    運送毒品之事為知情，並有共同參與，依前開說明，自無從對被告乙○○論處以
    運輸或販賣毒品罪，其犯罪不能證明，應為無罪之諭知。
參、原審對被告甲○○論罪科刑，固非無見，惟原判決認定被告乙○○先有參與之謀
    議，而共同運輸毒品，因而以共同正犯論科，即有未合，又扣案之手機固屬被告
    甲○○對外聯絡之用，然不能係供運輸毒品所用之物，原審予以宣告沒收，亦有
    未合，從而被告上訴指摘原判決不當，即為有理由，應由本院將原判決撤銷改判
    。依法對被告乙○○為無罪之諭知。就被告甲○○部分，爰審酌其前曾犯肅清煙
    毒條例、偽造文書、麻醉藥品管理條例、殺人、妨害兵役治罪條例等罪，先後經
    法院判處有期徒刑確定，經定其應執行刑後，應合併執行有期徒刑二十年，褫奪
    公權十年，嗣經依中華民國八十年罪犯減刑條例予以減刑並縮短刑期後，於八十
    九年十二月二十日假釋出監付保護管束中（尚不構成累犯）等情，有本院被告全
    國前案紀錄表一紙在卷可稽，素行不良，仍不知悔改，復於假釋期間內為本件運
    輸毒品之犯行，且運輸之第二級毒品ＭＤＡ藥丸多達二十二萬顆，合計淨重高達
    四五八三０點四０公克，數量甚鉅，倘未經查獲，致該批毒品流入市面，經由不
    同等級之毒販層層銷售牟取暴利，非但助長毒品交易泛濫程度，更將戕害無數國
    人之身心健康，其對社會治安所造成危害之程度，非一般市井毒販所可比擬，惟
    犯後坦承犯行，態度良好等一切情狀，量處有期徒刑十三年。扣案之ＭＤＡ藥丸
    （共二十二萬顆，合計淨重為四五八三０點四０公克，包裝重八０八三點六八公
    克，純度為百分之七四點五九，於查獲後經分裝為四十四包），係經查獲之第二
    級毒品，並有扣案物品清單足憑，依毒品危害防制條例第十八條第一項前段規定
    沒收銷燬之；扣案之水果箱一只、綠色及黑色行李袋各一個（九十一年度綠保管
    字第二八０九號贓證物品清單），因係供運輸前開毒品犯罪所用之物，依同條例
    第十九條第一項規定宣告沒收；被告甲○○於案發時所駕駛車牌號碼九Ｂ─０一
    七八號自用小客車，為其所有用以運輸上開毒品所使用之陸上交通工具，依同條
    例第十九條第三項併予宣告沒收。另扣案之行動電話（含其內ＳＩＭ卡），雖被
    告甲○○於運輸毒品途中，有用之對外聯繫，然尚難認定係供運輸毒品所用之物
    。另扣案由被告甲○○使用之筆記本一本，亦無證據證明係供其運輸毒品犯罪所
    用之物，因而不得宣告沒收。
據上論斷，應依刑事訴訟法第三百六十九條第一項前段、第三百六十四條、第二百九
十九條第一項前段、第三百零一條第一項，毒品危害防制條例第四條第二項、第十八
條第一項前段、第十九條第一項、第三項，刑法第十一條、第二十八條，判決如主文
。
本案經檢察官蔡薰慧到庭執行職務。
中　　　華　　　民　　　國　　九十三　　年　　 　七 　　月　　 十三 　　日
                              臺灣高等法院刑事第四庭
                                  審判長法  官　蔡 永 昌
                                        法  官　陳 榮 和
                                        法  官　蔡 國 在
右正本證明與原本無異。
如不服本判決，應於收受送達後十日內向本院提出上訴書狀，其未敘述上訴之理由者
並得於提起上訴後十日內向本院補提理由書（均須按他造當事人之人數附繕本）。
                                        書記官  耿 鳳 君
中　　　華　　　民　　　國　　九十三　　年　　　七　　　月　　 十四 　　日
附錄：本判決論罪科刑法條全文
毒品危害防制條例第四條
製造、運輸、販賣第一級毒品者，處死刑或無期徒刑；處無期徒刑者，得併科新台幣
一千萬元以下罰金。
製造、運輸、販賣第二級毒品者，處無期徒刑或七年以上有期徒刑，得併科新台幣七
百萬元以下罰金。
製造、運輸、販賣第三級毒品者，處五年以上有期徒刑，得併科新台幣五百萬元以下
罰金。
製造、運輸、販賣專供製造或施用毒品之器具者，處一年以上七年以下有期徒刑，得
併科新台幣一百萬元以下罰金。
前四項之未遂犯罰之。
